臺灣桃園地方法院刑事判決　　　　　　　　　　　　九十一年度易字第一五七號
　　公　訴　人　臺灣桃園地方法院檢察署檢察官
　　被　　　告　甲○○
右列被告因竊盜案件，經檢察官提起公訴（九十一年度偵字第四八七一號），及移送
併案審理（九十一年度偵字第九五八七號），本院判決如左：
    主  文
甲○○連續毀越安全設備竊盜，處有期徒刑壹年。扣案之Ｔ型扳手貳支沒收。
    事  實
一、甲○○曾於民國八十九年間，因犯竊盜案件，經本院以九十年度易字第八三○號
    判處有期徒十月確定（不構成累犯）。竟仍不知悔改，復基於意圖為自己不法所
    有之概括犯意，先於九十年九月二十八日下午三時許，至丙○○位於臺北縣新莊
    市○○○路二十四巷十三號五樓住處，趁家中無人之際，毀壞丙○○上開住處客
    廳之冷氣窗上用以封住窗口之木板，再從該窗口越入住宅內，竊取丙○○所有之
    ＣＤ音響一組。得手後，在不詳時間、某不詳公園內，以新臺幣（下同）一千元
    之價格轉賣予不詳姓名之人，得款供己花用。其後，承前開概括犯意，於同年十
    月二十六日十五時許，行經臺北縣新莊市○○路一一九號巷內，見乙○○所有車
    牌號碼ＣＹ─○八○五號自用小客車停放該處，有機可乘，即攜其所有之金屬材
    質，長各約十、十二公分，套有塑膠握柄，末端尖銳，客觀上足供兇器使用之Ｔ
    型扳手各一支，以其中一支撬毀上開自小客車之右側車門鎖，致生損害於乙○○
    ，再上車搜尋車內財物，但無所獲，致未得逞。嗣於同年十月二十六日二十時許
    ，甲○○因違反動產擔保交易法案件遭通緝，在臺北縣新莊市○○街一○七號前
    經警逮捕，於有偵查犯罪權限機關未發覺犯罪前，自首上開犯行，並在其所有車
    牌號碼ＳＴＡ一一一一號輕型機車行李箱內扣得其所有之改裝過供竊盜用之Ｔ型
    扳手二支，進而接受本件裁判。
二、案經被告自首、乙○○告訴由及桃園縣警察局大溪分局報告臺灣桃園地方法院檢
    察署檢察官偵查起訴。
    理  由
一、右揭犯罪事實，業據被告甲○○坦承不諱，核與被害人丙○○、乙○○所指訴之
    失竊經過若合符節，此外，復有其所有供犯本案所用之Ｔ型扳手二支扣案可資佐
    證，足徵被告之自白與事實相符，可以採信。本件事證明確，被告犯行洵堪認定
    。至於公訴意旨認被告於九十年九月二十八日所為之竊盜犯行，係於晚上十一時
    許所為，惟訊據被告堅稱是於當日下午三時許進入行竊，並非於夜間行竊等語。
    經查被害人丙○○於九十年八月四日一時許，至臺北縣政府警察局新莊分局光華
    派出所報案時指稱：「我在九十年八月三日二十三許回新莊市○○○路二十四巷
    十三號六樓發現家中遭竊。」，此有臺北縣政府警察局新莊分局九十一年七月十
    八日新警刑字第○九一○○一九九八四號函暨所附報案筆錄在卷可稽，因此，被
    害人係指稱在當日二十三時發現失竊，並非指其當日在二十三時失竊，而被害人
    又未目睹失竊之經過，既無其他積極之證據，足以佐證被告於二十三時行竊，被
    告既堅稱係於下午三時進入竊盜，基於罪疑應為有利被告之認定，所以公訴意旨
    認被告係於夜間侵入住宅竊盜，尚有未合。又告訴人即被害人乙○○於警訊時雖
    指稱於右揭時、地失竊現金零錢二百二十元（參偵卷第十三頁）等語，惟被告於
    警訊時卻供承在車上竊得現金一百多元（參偵卷第五頁），二人就竊得之金錢陳
    述未盡相符。被告嗣於本院審理時，堅稱未竊得任何財物，身上起出的現金是自
    己的等語，而質之證人即被害人於本院調查時到庭結證稱：「我的車子平常就停
    在台北縣新莊市○○路一一九巷，我在附近的市場做生意。那天下午約六、七點
    警察打電話給我，說：我的車子被撬開，那時被告已經被抓到了，他要我過去確
    認。我到那邊看的時候，車子的右側門鎖被用工具敲壞了，外觀已經受損，一直
    到現在我都沒換，我不知道我損失了什麼。警察告訴我在他身上取出了兩百二十
    元的零錢，說是我的失竊物，所以我就把他領回來。」，並未看到失竊之經過等
    語（參本院九十一年六月二十一日訊問筆錄），是被害人乙○○亦無法確定當日
    是否確實有失竊現金，查獲之警員即證人張昭宏雖在被告身上起出現金二百二十
    元，衡諸常情，一般人身上多少均會攜帶部分現金備用，且二百二十元並非大額
    ，是被告辯稱被查獲當日身上起出之現金是自己的，尚非全然無據，是此部分，
    既無其他積極之證據足以證明被告此次竊盜之犯行，確有竊得財物，自難依其於
    警訊所為有瑕疵之自白，遽認其竊盜犯行已經既遂，基於罪疑唯輕之原則，自應
    為被告有利之認定，應認被告此部分之犯行，雖已著手於竊盜之犯罪行為，但尚
    屬未遂，附此敘明。
二、按冷氣窗用木板加以封閉，具有防閑之作用，為安全設備，若將之毀壞，越入屋
    內行竊，已使窗戶失其防閑作用，自係毀越安全設備。又所謂兇器之種類並無限
    制，凡客觀上足對人之生命、身體、安全構成威脅，具有危險性之兇器均屬之，
    且只須行竊時攜帶此種具有危險性之兇器為已足，並不以攜帶之初有行兇之意圖
    為必要。經查，扣案之Ｔ字型扳手二支，金屬材質，長約十至十二公分，套以塑
    膠握柄，末端尖銳，依一般社會觀念，客觀上足對人之生命、身體構成威脅，且
    有行兇之可能性及危險性，自係屬於刑法第三百二十一條第一項第三款所指之「
    兇器」。核被告甲○○於九十年九月二十八日所為之竊盜犯行，係犯刑法第三百
    二十一條第一項第二款之毀越安全設備竊盜罪，公訴意旨未斟於被害人係指稱其
    於二十三時係發現失竊，而遽認被告係於二十三時侵入住宅竊盜，認被告所為係
    犯刑法第三百二十一條第一項第一款之加重竊盜罪，尚有未合，已如前述。且未
    斟酌被告毀越冷氣窗口竊盜，已構成上開加重竊盜罪之要件，亦與事實不符，惟
    此項加重條件之錯誤，並不影響其起訴之基本事實，亦不生變更起訴法條問題，
    附此敘明。又被告於同年十月二十六日撬毀車門行竊犯行，係犯同法第三百二十
    一條第一項第三款、第二項之攜帶兇器竊盜未遂罪及同法第三百五十四條之毀損
    罪（起訴事實已敘明，惟漏未引用法條），被告所犯之上開攜帶兇器竊盜未遂與
    毀損罪間，有方法目的之牽連關係，應從一重之攜帶兇器竊盜未遂罪處斷。被告
    前後二次竊盜犯行，時間緊接，所犯係構成要件相同之罪名，顯係基於概括犯意
    為之，係連續犯，應依刑法第五十六條規定論以情節較重之毀越安全設備竊盜既
    遂罪，並加重其刑。被告於有偵查犯罪權限機關未發覺其上開犯行前，向警員張
    昭宏主動供出上情，業據證人即警員張昭宏於本院審理時結證稱：是被告主動供
    出，因為當時是因通緝而逮捕被告，詢問被告是否有另犯他罪，經被告供出後，
    我們再主動通知被害人查證等語，其嗣並接受本院之審理及裁判，已合於刑法第
    六十二條前段自首之要件，應依法減輕之。前開刑之加減，應依法先加重後減輕
    之。爰審酌被告已有如事實欄所載之竊盜前科，此有臺灣高等法院被告全國前案
    紀錄表可稽，竟仍不知悛悔，為個人之私利，不思以正當方法處理，而以竊取他
    人之財物，滿足需求，惟犯後均坦承犯行，態度尚稱良好等一切情狀，量處如主
    文所示之刑。扣案之Ｔ型扳手二支，係被告所有，持以犯本件竊盜罪所用之物，
    業據被告供明在案，爰併依刑法第三十八條第一項第二款宣告沒收。其餘扣案之
    螺絲起子（Ｔ型）七支、扳手一支、小手刀二支、梅花型扳手一支、瑞士刀一支
    、梅花起子一支等物，被告辯稱非其所有，亦未持以犯本件竊盜犯行，亦無其他
    積極證據足以證明該扣案物係被告所有，供犯罪所用之物，爰不另為沒收之諭知
    ，附此敘明。
三、移送併案意旨略以：被告甲○○基承前述意圖為自己不法所有之概括犯意，於九
    十一年五月十六日凌晨一時許，在桃園市○○路口，見被害人徐俊傑所有車牌號
    碼ＬＩＢ─一一八號重型機車停放該處，以其自備之鑰匙竊取該車，得手後，供
    己騎用。於當日二十二時許，騎乘上開機車，行經桃園縣桃園市○○○街一六二
    號前為警查獲。因認被告此部分犯行，係犯刑法第三百二十條第一項之竊盜罪，
    並與前開論罪科刑部分有連續犯之裁判上一罪之關係。惟訊據被告固坦承不諱，
    惟經查：此部分之犯罪時間，距論罪科刑部分之最後一次犯行，已近七月。且查
    被告於九十年十月二十六日為警逮捕移送臺灣桃園地方法院檢察署檢察官偵訊後
    ，逕送執行強制戒治，直至九十一年四月十五日期滿出監。被告出監後，始於九
    十一年五月十六日為上開犯行，是難認此次竊盜犯行，與前開論罪科刑部分，係
    基於概括之犯意，連續為之，非為起訴效力所及，本院自不得併辦審理，應退還
    檢察官依法另行偵查處理，附此敘明。
據上論斷，應依刑事訴訟法第二百九十九條第一項前段，刑法第五十六條、第三百二
十一條第一項第二款、第三百五十四條、第五十五條、第六十二條前段、第三十八條
第一項第二款，罰金罰鍰提高標準條例第一條前段，判決如主文。
本案經檢察官羅秀蓮到庭執行職務
中      華      民      國    九十一    年      八      月    十三    日
                                      臺灣桃園地方法院刑事第二庭
                                          審判長法官  江  振  義
                                                法官  林  明  洲
                                                法官  李  桂  英
右正本證明與原本無異。
如不服本判決，應於判決送達後十日內向本院提出上訴狀( 應附繕本 )，上訴於
臺灣高等法院。
                                          書  記  官  張  淑  芬
中      華      民      國    九十一    年      八      月    十三    日
附錄本案論罪科刑法條：
刑法第三百二十一條第一項
犯竊盜罪而有左列情形之一者，處六月以上五年以下有期徒刑：
一、於夜間侵入住宅或有人居住之建築物、船艦或隱匿其內而犯之者。
二、毀越門扇、牆垣或其他安全設備而犯之者。
三、攜帶兇器而犯之者。
四、結夥三人以上而犯之者。
五、乘火災、水災或其他災害之際而犯之者。
六、在車站或埠頭而犯之者。
前項之未遂犯罰之。
